Julia Alonso Martínez

Project Manager | Gestora de proyectos



Valencia, España

Contacto

Teléfono: 630 22 18 22

Email: alonsomartinezjulia.1988@gmail.com

LinkedIn: linkedin.com/in/julia-alonso-martínez-13828b128

Soy consultora en metodologías ágiles y gestión de proyectos en Getronics, desde donde ofrezco asesoramiento en implantaciones de agilidad y gestión de proyectos a distintos equipos, además de impartir formación en las distintas metodologías de trabajo, planificación, gestión por objetivos y OKR.

Tengo más de ocho años de experiencia en Customer Service, lo cual me ha permitido desarrollar un fuerte sentido de responsabilidad, organización y empatía de cara a los stakeholders.

Licenciada en Historia por la Universidad de Valencia, obtuve mi Máster Oficial en Gestión de Proyectos en la Universidad Europea de Valencia. Además, estoy certificada por el Project Management Institute (PMI), Scrum.org y Google.

En mi tiempo libre colaboro como voluntaria en el PMI Levante.

Experiencia Profesional

08/2023 – Actualidad

Consultora en Metodologías Ágiles Getronics

Asesoramiento e implantación de Metodologías Ágiles; gestión aplicada de Proyectos; Formación a empleados en Planificación, gestión, calidad y análisis de proyectos (waterfall y agile); Formación a empleados en Planificación y gestión por objetivos, y OKR; Scrum Master; Manejo de Jira y Confluence.

10/2022 – 09/2023

Project Manager

AVALNET

Gestión de proyectos; gestión de clientes; definición de requisitos; coordinación de proyectos; búsqueda de financiación pública; email marketing; agile.

05/2022 – 10/2022

Project Manager

Freelance (self-employed) Scrum master; definición de requisitos, coordinación de proyectos; recopilación de requisitos, gestión de clientes.

07/2021 – 12/2021

Comercial Administrativo

Gana Energía

Atención al cliente; gestión y resolución de incidencias; gestión de contratos; seguimiento de procesos de contratos; captación de clientes.

06/2017 – 07/2021

Agente especialista de atención telefónica

Atento España.

Gestión de clientes; resolución de incidencias; gestión de citas.

12/2015 – 05/2017

Agente de atención telefónica

Atento España.

Atención e información al ciudadano; gestión de llamadas y trámites al servicio de la Generalitat Valenciana; resolución de incidencias.

Voluntariado

• 06/2023 – Actualidad

Project Management Institute
PMI Levante, Spain Chapter

Educación

• 2022 – 2023 Máster en Gestión de Proyectos

Universidad Europea. Valencia, España

• 2013 – 2015 Grado Superior en Interpretación en Lengua de Signos

CIFP Misericordia. Valencia. España.

• 2006 – 2011 Licenciatura en Historia – Especialidad en Historia Antigua

Universitat de València. Valencia. España.

Licencias y certificaciones

Professional Scrum with Kanban I (PSK I)

Scrum.org. Junio 2024

• Professional Scrum Master I (PSM I)

Scrum.org. Julio 2022

 Certified Associate in Project Management (CAPM) | Técnico Certificado en Dirección de Proyectos (CAPM)

Project Management Institute. Julio 2022

• OKR Certified Professional OKRCP

CertiProf. Professional Knowledge. Agosto 2022

 Google Digital Marketing & E-commerce – Seven-course Professional Certificate

Google - Coursera. September 2022

• Agile with Atlassian Jira

Atlassian, Junio 2022

• Google Project Management – Six-course Professional Certificate

Google – Coursera. Mayo 2022

 Digitalización aplicada al sector productivo | Digitization applied to the productive sector

Curso CEPYME. Diciembre 2021

Cursos

• Curso de Inglés práctico – What's Up! academia

- OKR Goal Setting: The Complete Guide to OKRs Udemy
- Inglés profesional para la atención al cliente | Professional English for customer service
- Técnico de bibliotecas y archivos | Library and Archives Technician

Idiomas:

- Alemán A1 Level of the Common European Framework Reference for Languages (CEFR). Centro Alemán. Julio 2017
- Cambridge First Certificate in English (FCE) B2 level of the Common European Framework of Reference for Languages (CEFR). 2016
- **Grado Medio en Valenciano** nivel C1 del Marco Común Europeo de Referencia para la Lenguas. (CEFR). 2014